臺灣高雄地方法院交通事件裁定　　　　　　　　　　九十三年度交聲字第二九七號
　　原處分機關　高雄巿政府交通局交通事件裁決處
　　異　議　人　甲○○
　　即受處分人
右列受處分人因違反道路交通管理處罰條例案件，對於高雄市政府九十三年五月二十
日所為之處分（原處分：高市府交裁字第裁三二－ＢＧ0000000號），聲明異
議，本院裁定如左：
    主  文
原處分撤銷。
甲○○不罰。
    理  由
一、按道路交通管理處罰條例所稱之汽車，依該條例第三條第八款規定包括機器腳踏
    車；再汽車駕駛人在禁止臨時停車處所及設有禁止停車標誌、標線之處所停車者
    ，處新臺幣六百元以上一千二百元以下罰鍰，道路交通管理處罰條例第五十六條
    第一項第一款、第四款分別定有明文。次按汽車駕駛人違規停車而駕駛人不在場
    ，當場不能或不宜攔截製單舉發者，得對汽車所有人逕行舉發處罰；第七條之二
    之逕行舉發案件有左列情形之一者，得連續舉發：二、逕行舉發汽車有第五十六
    條第一項規定之情形，而駕駛人不在場或未能將車輛移置每逾二小時者，同法第
    七條之二第一項第三款、第八十五條之一第二項第二款亦規定甚明。
二、異議意旨略以：異議人即受處分人將所有之車牌號碼ＺＧＵ∣七五三輕機車停放
    在高雄市○○路設有禁止停車標線之路段，且人不在場，而由高雄市政府警察局
    交通大隊第六分隊警員張勝崇、第五分隊警員乙○○分別於民國八十九年九月十
    五日十五時四十七分、同日十六時五十二分，以受處分人所有之車輛有違反道路
    交通管理處罰條例第五十六條第一項第一款「在禁止臨時停車處所停車」、同條
    例第五十六條第一項第四款「在設有禁止停車標誌、標線之處所停車」規定之行
    為而逕行製單舉發，並經高雄市政府交通局交通事件裁決處分別依道路交通管理
    處罰條例第五十六條第一項第一款、第四款規定，針對各違規行為均裁處受處分
    人罰鍰新台幣一千二百元（高市府交裁字第裁三二－ＢＧ0000000號、高
    市府交裁字第裁三二－ＢＧ0000000號高雄市○○○○道路交通管理事件
    裁決書）；然受處分人於同日停車於同一地點，並無另移動車子，竟為警連續開
    單舉發，前後開單時間僅差距一個小時，受處分人認應只罰一次，是對原處分機
    關針對第二次違規行為所做之裁決書依法聲明異議等語。
三、經查：受處分人所有之前開車輛，於八十九年九月十五日十五時四十七分、同日
    十六時五十二分，違規停放在前開設有禁止停車標線路段之事實，為受處分人所
    不爭執，並有現場採證之照片二紙附卷可稽，應堪採信。參以證人乙○○即舉發
    異議人第二次違規行為之高雄市政府警察局第六分隊警員到庭結證稱：「（問：
    罰單上的照片是否同一個地點？）是的，只是角度不同（問：是否可連續處罰？
    ）如果超過兩個小時就可連續處罰，若沒有超過，違規人應將兩張罰單帶到監理
    站併單罰一張（問：有何補充？）開舉發單之前應有貼黃單，表示已經處罰過，
    那張黃單可能風吹走，我們以為沒有被處罰過，所以又多開一張。」等語，復審
    諸前開照片，可認受處分人所有之前開車輛確係停放在同一禁止停車標線路段，
    而受處分人不在場，為警逕於兩小時內分別以違反道路交通管理處罰條例第五十
    六條第一項之事由連續開單舉發二次，此觀卷附高雄市政府警察局舉發違反道路
    交通管理事件通知單所載之違規時間各為八十九年九月十五日十五時四十七分及
    八十九年九月十五日十六時五十二分，顯有於兩小時內連續開單行為無訛。是揆
    諸前揭條文規定，原處分機關未查即此，遽予裁罰，尚有未洽。本件異議為有理
    由，原處分應予撤銷，另諭知異議人不罰。
四、據上論斷，應依道路交通案件處理辦法第二十條，裁定如主文。
中      華      民      國    九十三    年    十一      月      四      日
                            臺灣高雄地方法院交通法庭
                                法  官  楊  佩  蓉
右正本證明與原本無異。
如不服本裁定，應於裁定送達後五日內，向本院提出抗告狀。
                                書記官  陳  南  瑜
中    華    民    國      九十三      年      十一      月      八      日
